lt-LT: Virvės gijų suderinamumas: Pusinė ir dvynė; Pusinė / dviguba; Vienguba; Vienguba ir pusinė; Vienguba ir dvynė; Dvynė; Kita
de: Kompatibilität der Seilstränge: Halb und Zwillingsseil; Halb/Doppel; Einfachseil; Einfach- und Halbseil; Einfach- und Zwillingsseil; Zwillingsseil; Sonstige
sl-SI: Združljivost s prameni vrvi: Polovična in dvojna; Polovična/dvojna; Enojna; Enojna in polovična; Enojna in dvojna; Dvojna; Drugo
zh-TW: 繩股相容性: 半繩和雙子繩; 半繩/雙繩; 單繩; 單繩和半繩; 單繩和雙子繩; 雙子繩; 其他
fi: Köyden säikeiden yhteensopivuus: Puoli- ja kaksoisköysi; Puoli-/tuplaköysi; Yksinkertainen; Yksinkertainen ja puolikas; Yksinkertainen ja kaksoisköysi; Kaksoisköysi; Muu
ru: Совместимость с типами веревки: Полуверевка и сдвоенная; Полуверевка/сдвоенная; Одинарная; Одинарная и полуверевка; Одинарная и сдвоенная; Сдвоенная; Другое
pl: Kompatybilność z typami lin: Połówkowa i bliźniacza; Połówkowa/podwójna; Pojedyncza; Pojedyncza i połówkowa; Pojedyncza i bliźniacza; Bliźniacza; Inne
fr: Compatibilité avec les configurations de corde: À double et jumelée; À double; À simple; À simple et à double; À simple et jumelée; Jumelée; Autre
ro-RO: Compatibilitate cu tipul de coardă: Semicoardă și geamănă; Jumătate/dublă; Simplă; Simplă și semicoardă; Simplă și geamănă; Geamănă; Altele
zh-CN: 绳索股数兼容性: 半绳和双子绳; 半/双绳; 单绳; 单绳和半绳; 单绳和双子绳; 双子绳; 其他
vi: Khả năng tương thích của các sợi dây thừng: Dây nửa và dây kép; Dây nửa/đôi; Dây đơn; Dây đơn và dây nửa; Dây đơn và dây kép; Dây kép; Khác
nl: Touwstreng compatibiliteit: Half en twin; Half/dubbel; Enkel; Enkel en half; Enkel en twin; Twin; Overige
th: ความเข้ากันได้ของเส้นใยเชือก: ฮาล์ฟและทวิน; ฮาล์ฟ/ดับเบิล; ซิงเกิล; ซิงเกิลและฮาล์ฟ; ซิงเกิลและทวิน; ทวิน; อื่นๆ
cs: Kompatibilita pramenů lana: Poloviční a poloviční; Poloviční / dvojité; Jednoduché; Jednoduché a poloviční; Jednoduché a dvojité; Dvojité; Jiné
pt-BR: Corda compatibilidade de filamentos: Meia corda e gêmea; Meia corda/dupla; Corda simples; Corda simples e meia; Corda simples e gêmea; Corda gêmea; Outro
it: Compatibilità dei trefoli della corda: Mezza e gemella; Mezza/Gemella; Singola; Singola e mezza; Singola e gemella; Gemella; Altro
nb: Kompatibilitet med tautråder: Halv og tvilling; Halv/dobbel; Enkel; Enkel og halv; Enkel og tvilling; Tvilling; Annet
hr-HR: Kompatibilnost niti užeta: Polovično i blizanci; Polovično/dvostruko; Jednostruko; Jednostruko i polovično; Jednostruko i blizanci; Blizanci; Ostalo
da: Kompatibilitet mellem rebtråde: Halv og tvilling; Halv/dobbelt; Enkelt; Enkelt og halv; Enkelt og tvilling; Tvilling; Andet
tr: Halat teli uyumluluğu: Yarım ve ikiz; Yarım/çift; Tek; Tek ve yarım; Tek ve ikiz; İkiz; Diğer
en: Rope strand compatibility: Half and twin; Half/double; Single; Single and half; Single and twin; Twin; Other
el: Συμβατότητα των κλώνων του σχοινιού: Half και twin; Half/double; Single; Single και half; Single και twin; Twin; Άλλο
pt-PT: Compatibilidade com os tipos de corda: Metade e gémea; Metade/dupla; Única; Única e metade; Única e gémea; Gémea; Outro
ko: 로프 가닥 호환성: 하프 및 트윈; 하프/더블; 싱글; 싱글 및 하프; 싱글 및 트윈; 트윈; 기타
sv: Reptrådens kompatibilitet: Halv och tvilling; Halv/dubbel; Enkel; Enkel och halv; Enkel och tvilling; Tvilling; Övrigt
bg-BG: Съвместимост на нишките на въжето: Половин и близначно; Половин/двойно; Единично; Единично и половин; Единично и близначно; Близначно; Друго
es: Compatibilidad de los hilos de la cuerda: Media y gemela; Media/doble; Simple; Simple y media; Simple y gemela; Gemela; Otro
hu: Kötélszál-kompatibilitás: Fél és iker; Fél / iker; Szimpla; Szimpla és fél; Szimpla és iker; Iker; Egyéb
sk-SK: Kompatibilita prameňov lana: Polovičné a dvojičky; Polovičné/dvojité; Jednoduché; Jednoduché a polovičné; Jednoduché a dvojičky; Dvojičky; Iné
ja: ロープの撚り線の適合性: ハーフおよびツイン; ハーフ / ダブル; シングル; シングルおよびハーフ; シングルおよびツイン; ツイン; その他